【裁判字號】    98,上訴,305
【裁判日期】    981202
【裁判案由】    違反毒品危害防制條例
【裁判全文】
臺灣高等法院花蓮分院刑事判決         98年度上訴字第305號
上  訴  人
即  被  告  甲○○
上列上訴人因違反毒品危害防制條例案件，不服中華民國98年8
月31日臺灣花蓮地方法院98年度訴字第308號第一審判決（起訴
案號：臺灣花蓮地方法院檢察署98年度偵字第1874號、98年度毒
偵字第283號），提起上訴，本院判決如下：
    主  文
上訴駁回。
    理  由
一、依刑事訴訟法第350條、第361條、第362條、第367條規定，
    不服地方法院之第一審判決而上訴者，須提出上訴書狀，並
    應敘述具體理由，為上訴必備之程式；其所提出之上訴書狀
    並未敘述上訴理由，或僅曾以言詞陳述上訴理由者，均應於
    上訴期間屆滿後20日內補提理由書於第一審法院。第一審法
    院經形式審查，認逾期未補提上訴理由者，應定期間先命補
    正；逾期未補正者，為上訴不合法律上之程式，應以裁定駁
    回。倘已提出上訴理由，但所提非屬具體理由者，則由第二
    審法院以上訴不合法律上之程式，判決駁回。而所謂具體理
    由，必係依據卷內既有訴訟資料或提出新事證，指摘或表明
    第一審判決有何採證認事、用法或量刑等足以影響判決本旨
    之不當或違法，而構成應予撤銷之具體事由，始克當之（例
    如：依憑證據法則具體指出所採證據何以不具證據能力，或
    依憑卷證資料，明確指出所為證據證明力之判斷如何違背經
    驗、論理法則）；倘僅泛言原判決認定事實錯誤、違背法令
    、量刑失之過重或輕縱，而未依上揭意旨指出具體事由，或
    形式上雖已指出具體事由，然該事由縱使屬實，亦不足以認
    為原判決有何不當或違法者（例如：對不具有調查必要性之
    證據，法院未依聲請調查亦未說明理由，或援用證據不當，
    但除去該證據仍應為同一事實之認定），皆難謂係具體理由
    ，俾與第二審上訴制度在請求第二審法院撤銷、變更第一審
    不當或違法之判決，以實現個案救濟之立法目的相契合，並
    節制濫行上訴（最高法院著有97年度台上字第892號判決可
    參）。
二、本件上訴人即被告甲○○不服原審判決，於民國98年9月15
    日合法提起上訴，並於98年9月22日補提上訴理由書，有上
    訴理由書在卷可按。被告形式上雖提出上訴理由書狀敘述上
    訴理由，但其理由僅謂：被告雖屢犯毒品案件，但被告均坦
    承犯行不諱，被告之犯行，有認罪協商之意而得減輕其刑之
    案例，爰請考量被告犯後態度良好亦深具悔改之心，予以減
    輕刑度云云，其上訴理由並未具體指摘原判決究有何未依卷
    內資料審酌之不當，亦未提出足以影響原審量刑結果之新事
    證，依上說明，其上訴已難認有具體理由。況觀諸原審判決
    理由中，已考量被告有多次施用毒品之犯罪前科紀錄，曾至
    勒戒處所觀察勒戒，並經執行強制戒治處分，仍再度違反禁
    令施用毒品，顯見其戒除毒癮意志不堅等情，並就刑法第57
    條規定量刑時應審酌之事項加以審酌（詳見原審判決第2頁
    ），詳予敘明，原判決就被告所犯施用第一級毒品罪、施用
    第二級毒品罪，分別量處有期徒刑7月、6月，並定其應執行
    有期徒刑1年及為相關沒收之宣告，洵屬允當，並無量刑過
    重之罪刑不相當之情形。
三、至於被告以其坦認犯行有認罪協商之意，有減輕其刑之案例
    云云，惟查：按除所犯為死刑、無期徒刑、最輕本刑三年以
    上有期徒刑之罪或高等法院管轄第一審案件者外，案件經檢
    察官提起公訴或聲請簡易判決處刑，於第一審言詞辯論終結
    前或簡易判決處刑前，檢察官得於徵詢被害人之意見後，逕
    行或依被告或其代理人、辯護人之請求，經法院同意，就被
    告願受科刑之範圍於審判外進行協商，經當事人雙方合意且
    被告認罪者，由檢察官聲請法院改依協商程序而為判決，刑
    事訴訟法第455條之2第1項第1款定有明文。自上開條文規定
    可知，審判中協商程序須在第一審言詞辯論終結前由檢察官
    聲請經法院同意後始得開啟，而本件並未經檢察官聲請進行
    協商程序，有原審準備程序及審判筆錄在卷可按，上訴意旨
    謂其有認罪協商之意而可減輕其刑云云，對於法律之適用容
    有誤會。從而，本件上訴理由從形式上審查後，顯然不足以
    認為原審判決有何違法或不當之情形，自不足以撤銷第一審
    判決，該理由難謂具體。揆諸上開說明，本件上訴並不合於
    法律上之程式，且無從命補正，應予駁回，並不經言詞辯論
    為之。
四、據上論斷，應依刑事訴訟法第367條前段、第372條，判決如
    主文。
中    華    民    國    98    年    12    月    2    日
                  刑事庭審判長法  官  何方興
                              法  官  賴淳良
                              法  官  林碧玲
以上正本證明與原本無異。
本件施用第一級毒品罪如不服本判決，應於收受送達後10日內向
本院提出上訴書狀，其未敘述理由者，並得於提起上訴狀後10日
內向本院補提理由書（均須按他造當事人之人數附繕本）「切勿
逕送上級法院」。
本件施用第二級毒品罪部分不得上訴。
中    華    民    國    98    年    12    月    2     日
                              書記官  陳有信


司法院資訊處製作；財團法人民間司法改革基金會備份。
